臺灣高等法院交通事件裁定　　　　　　　　　　　　九十一年度交抗字第八五八號
　　抗　告　人
　　即受處分人　甲○○
右抗告人因違反道路交通管理處罰條例案件，不服臺灣臺北地方法院中華民國九十一
年九月五日裁定（九十一年度交聲字第八０四號），提起抗告，本院裁定如左：
    主  文
抗告駁回。
    理  由
一、按道路交通管理處罰條例第五十三條規定：汽車駕駛人，行經有燈光號誌管制之
    交岔路口闖紅燈者，處新臺幣（下同）一千八百元以上五千四百元以下罰鍰。次
    按道路交通管理處罰條例第六十條第一項規定：汽車駕駛人，駕駛汽車有違反本
    條例之行為，經交通勤務警察或依法令執行交通稽查任務人員制止時，不聽制止
    或拒絕停車接受稽查而逃逸者，除按各該條規定處罰外，處新臺幣三千元以上六
    千元以下罰鍰。復按汽車駕駛人違反同條例第六十條第一項規定之情形，除依原
    條款處罰鍰外，並記違規點數一點；汽車駕駛人違反同條例第五十三條規定之情
    形，除依原條款處罰鍰外，並記違規點數三點，道路交通管理處罰條例第六十三
    條第一項第一款、第三款分別定有明文。再按逕行舉發違反道路交通管理事件，
    經汽車所有人依通知單之應到案日期前到案，並告知違規駕駛人姓名、身分證統
    一編號及住址者，處罰機關即應另行通知違規駕駛人到案依法處理；逾應到案日
    期，處罰機關應依道路交通管理處罰條例第八十五條第三項「本條例關於車輛駕
    駛人之處罰，如應歸責於車輛所有人者，處罰車輛所有人」之規定處罰該汽車所
    有人，違反道路交通管理事件統一裁罰標準及處理細則第二十四條亦有明定。
二、原裁定意旨略以：本件受處分人即異議人甲○○所有之ＤＺ─五○二六號小客車
    ，於民國（下同）九十一年三月二十四日上午八時五十一分許，經駕駛人行經臺
    中縣烏日鄉○○路、學田路有燈光號誌管制之交岔路口闖紅燈時，竟不服員警攔
    查取締而駛離現場之事實，有臺中縣警察局烏日分局書函、臺中縣警察局舉發違
    反道路交通管理事件通知單、臺中縣警察局烏日分局烏日派出所取締交通違規案
    件警員答辯書在卷足憑。查受處分人所有之前開小客車，按卷附之汽車行車執照
    ，為綠色、日產廠牌，核與舉發違反道路交通管理事件通知單、取締交通違規案
    件警員答辯書中所載違規車輛日產廠牌、綠色之車款相符，顯然上開小客車確實
    經駕駛人於前開時地違規駕駛。受處分人異議理由稱伊未曾駕駛前開小客車至臺
    中縣烏日鄉云云，即便屬實，亦不足為推翻受處分人以外之他人於前開時地違規
    駕駛前開小客車之理由。受處分人於舉發通知單上所載應到案日期前向原處分機
    關提出申訴，並未向原處分機關告知該輛汽車於為警舉發當時之實際駕駛人確實
    姓名及年籍，經原處分機關函請舉發單位調查結果，仍認受處分人所有之汽車有
    前開違規事實，原處分機關據以援引上開規定，並按違反道路交通管理事件統一
    裁罰標準表，裁處受處分人罰鍰共五千七百元（行經有燈光號誌管制之交岔路口
    闖紅燈之部分科處二千七百元，經交通勤務警察制止時不聽制止而逃逸之部分，
    科處三千元），以及記違規點數共四點（行經有燈光號誌管制之交岔路口闖紅燈
    之部分記違規點數三點，經交通勤務警察制止時不聽制止而逃逸之部分記違規點
    數一點），並無不當，異議為無理由，應予駁回等語。
三、抗告意旨略以：抗告人再三強調從未駕車去過台中縣任何街道，亦從未將車借予
    任何人使用，為何會接到烏日鄉的違規罰單已著實令人氣憤，抗告人實不能接受
    警方無法在現場攔查的說法，因為告發當日為星期日早上八點多，交通流量應該
    有限，何以無法攔查且亦未加以照相存證實令人不解，再者執勤員警又為何未通
    知附近的警網協助攔查，員警有虧職守，應該被加以調查或處罰才是。又開車的
    人都知道不肖分子常會偽造車牌（當然車子的外觀也會被倣效），故警員錯誤而
    不查的舉發以致於該員警所屬分局提供之書函、通知單、警員答辯書等均為不實
    之資料，不能做為駁回異議之理由云云。
四、本院查，按汽車違反道路交通管理事件有下列情形之一，當場不能或不宜攔截製
    單舉發者，得逕行舉發之：一、闖紅燈或平交道。四、不服指揮稽查逃逸或聞消
    防車、救護車、警備車、工程救險車之警號不立即避讓者；又前項逕行舉發，應
    記明車輛牌照號碼、車型等可資辨明之資料，查明汽車所有人姓名或名稱、住址
    ，並以該汽車所有人為被通知人製單舉發之，違反道路交通管理事件統一裁罰標
    準及處理細則第二十三條第一項第一款、第四款、第二項分別定有明文，故為維
    護駕駛人行車安全或為降低對其他用路人之行車干擾及避免造成不必要危險，如
    有不宜攔停之情況，舉發之員警，自得權衡當時之具體狀況不予攔停逕行舉發，
    此為其執行職務之裁量範圍，從而本件執勤警員依前開規定，認抗告人違規闖紅
    燈並不服攔查取締而駛離，有不宜攔停之原因，而於查證該車無訛後，予以逕行
    舉發，並非無據，其依職權之舉發行為並無瑕疵，自應受合法、正確之推定，抗
    告意旨僅以舉發時間為星期日早上八點，並非無法攔查云云，就員警之裁量範圍
    斤斤指摘，自無足取。又依前開條文並未規定闖紅燈之舉發以照相為必要，是縱
    本件違規未照相取證，亦無礙抗告人上開違規事實之認定。至抗告意旨所稱車牌
    係經人偽造云云，然抗告人並未舉出任何具體事證供本院查證，徒依個人臆測之
    詞空言質疑前開受合法、正確推定之行政行為，亦不足採。從而原審法院因認抗
    告人確有上開違規事實，原處分機關據以裁罰並無不妥，而駁回其異議，經核並
    無不合。抗告人仍執前詞指摘原裁定不當，為無理由，應予駁回。
五、據上論結，應依道路交通案件處理辦法第二十六條、刑事訴訟法第四百十二條，
    裁定如主文。
中      華      民      國      九十一      年    十    月    三十一    日
                              臺灣高等法院交通法庭
                    審判長法  官  葉  騰  瑞
                                        法  官  莊  明  彰
                                        法  官  黃  國  忠
右正本證明與原本無異。
不得再抗告。
                                        書記官  劉  貞  達
中      華      民      國      九十一      年    十    月    三十一    日
